Inventaris van het archief van de Raad voor het Milieubeheer, 1993-1996
Nationaal Archief, Den Haag
- Taak
  - Uitgebrachte adviezen, B.
    - Advies, uitgebracht aan de Minister inzake de distance-to-targetmethode, advies over de weging van milieu-effecten, met bijlagen., 1994-1995; 134
    - Stukken betreffende de advisering aan de Minister inzake het draagvlak voor het milieubeleid., 1994-1995; 135-137
      - Notulen van de Projectgroep Draagvlak, Incompleet notulen 1e / 3e + 7e vergadering., 135
      - Agenda's en vergaderstukken van de Projectgroep Draagvlak, Incompleet agenda's 1e / 3e vergadering., 136
      - Advies, met bijlage., 137
    - Stukken betreffende medewerking aan een advies van de Raad voor de Ruimtelijke Ordening ten behoeve van de herziening van de PKB-Vinex, welke werd voorbereid door een gezamenlijke voorbereidingscommissie., 1995; 138
    - Advies, uitgebracht aan de Minister inzake het milieukeur, met bijlage., 1995; 139
    - Stukken betreffende de advisering aan de Minister over het Nederlands milieubeleid naar aanleiding van de OECD-rapportage, "Environmetal Performance Review-Netherlands"., 1995; 140-141
      - Agenda en vergaderstukken van de Projectgroep OESO (Organisatie Economische Samenwerking en Ontwikkeling)., 140
      - Advies, met bijlage., 141
    - Stukken betreffende de advisering aan de Minister over een biologische omgevingskwaliteit als vervolg op een eerder uitgebracht advies, in samenwerking met de Raad voor Milieu- en Natuuronderzoek en de Raad voor het Natuurbeheer, met bijlagen., 1995-1996; 142-144
      - Stukken betreffende Workshop "Reduceren en hanteren van onzekerheid biodiversiteitsbeleid" op 24 augustus 1995 in het Scandric Crown Hotel te Utrecht., 142
      - Agenda en vergaderstukken van de Projectgroep Biodiversiteit., 143
      - Advies, met bijlagen., 144
    - Advies, uitgebracht door de Raad voor de Volkshuisvesting, de Raad voor het Milieubeheer en de Raad voor de Ruimtelijke Ordening aan de Staatssecretaris inzake het lange termijnperspectief duurzaam bouwen, met bijlagen., 1995-1996; 145
    - Stukken betreffende de advisering aan de Minister over de luchtvaart en milieu., 1995-1996; 146-148
      - Notulen van de Projectgroep Luchtvaart en Milieu, Incompleet notulen 12-1-1996., 146
      - Agenda's en vergaderstukken van de Projectgroep Luchtvaart en Milieu., 147
      - Adviezen, met bijlagen., 148
    - Stukkken betreffende het onderzoek naar de optimalisering van de uitvoering van het milieubeleid inzake de bodemsanering of emissiepreventie., 1995-1996; 149-151
      - Notulen van de Projectgroep Optimalisering, Incompleet notulen 12-11-1996., 149
      - Agenda's en vergaderstukken van de Projectgroep Optimalisering., 150
      - Verslagen en advies, met bijlage., 151
    - Stukken betreffende het advies inzake de vierde nota waterhuishouding, uitgebracht door de Raad voor Verkeer en Waterstaat in samenwerking met de Raad voor het Natuurbeheer, de Raad voor de Ruimtelijke Ordening en de Raad voor het Milieubeheer., 1995-1996; 152
    - Stukken betreffende het advies "Duurzaam en leefbaar over de onderlinge afstemming van ruimtelijk beleid en milieubeleid" in samenwerking met de Raad voor de Ruimtelijke Ordening., 1996; 153-154
      - Notulen, agenda's en vergaderstukken van de Gezamenlijke RARO/RMB-Commissie Milieu en Ruimte., 153
      - Advies, met bijlagen., 154
    - Advies, uitgebracht aan de Minister over de nota milieu en economie, met bijlage., 1996; 155
    - Stukken betreffende de advisering aan de Minister inzake belemmeringen voor gedragsverandering en de rol voor sociale dilemma's., 1996; 156-157
      - Notulen, agenda's en vergaderstukken van de Projectgroep Sociale Dilemma's, Incompleet notulen 24-10-1996., 156
      - Advies., 157
    - Stukken betreffende de advisering aan de Minister inzake duurzame consumptie: een reëel perspectief., 1996; 158-162
      - Notulen van de Projectgroep Duurzame Consumptie, Incompleet notulen 17-4-1996, 12-6-1996, 28-6-1996 en 12-9-1996, 158
      - Agenda's en vergaderstukken van de Projectgroep Duurzame Consumptie., 159
      - Verslag van de Workshop "duurzame consumptie en leefstijlen", gehouden in juni 1996, met bijlagen., 160
      - Verslag van de Workshop "duurzame consumptie en de rol van dienstverlenende organisaties", gehouden op 5 september 1996, met bijlagen., 161
      - Advies., 162
  - Onderzoek, C.
    - Publicatie "Milieu van jaar tot jaar, 1992-1993, Twintig jaar Nederlands milieubeleid", welke is uitgebracht door de Raad., 163
    - Rapport "Onderzoek naar het uitbrengen van een maatschappelijke milieubeleidsanalyse door de Raad voor het Milieubeheer" welk onderzoek werd verricht door R. de Jong, student Beleidsgerichte Milieukunde te Den Haag, met bijlagen., 1993; 164
    - Rapport "Prioriteiten in milieumaatregelen voor de bouw", door Ir. F. de Haas en Ir. J. Mak van Woon/Energie te Gouda, met bijlage., 1994; 165
    - Rapport "Vergroening van het belastingstelsel. Opties vanuit een lange termijnperspectief", welk onderzoek werd verricht door de Werkgroep Vergroening van het belastingstelsel en het Centrum voor Energiebesparing en Schone Technologie, met stukken betreffende de totstankoming., 1995-1996; 166